臺灣新竹地方法院刑事判決　　　　　　　 96年度易字第623號
公　訴　人　臺灣新竹地方法院檢察署檢察官
被　　　告　甲○○
上列被告因贓物等案件，經檢察官提起公訴（96年度偵字第5183
號、第5442號），本院判決如下：
    主  文
甲○○意圖性騷擾，乘人不及抗拒而為觸摸臀部之行為，累犯，
處有期徒刑伍月；又犯妨害公務執行罪，累犯，處有期徒刑伍月
，扣案之鐵鎚、菜刀各壹支，均沒收之；又收受贓物，累犯，處
有期徒刑參月。應執行有期徒刑壹年，扣案之鐵鎚、菜刀各壹支
，均沒收之。
    事  實
一、甲○○前於民國94年間因竊盜案件，經本院以94年度易字第
    622號判決判處有期徒刑1年確定，甫於96年1月11日縮刑期
    滿執行完畢。
二、詎其猶不知悔改，於96年6月20日13時30分許，在設於新竹
    市○區○○路1012之1號萊爾富便利超商店內，見該店女員
    工00000000(下稱甲女，真實姓名、年籍資料詳卷)獨自在店
    內，竟意圖性騷擾，藉詢問飲料位置而靠近甲女，趁此機會
    向甲女稱：「可不可以借我抱一下、可不可以給我親一下」
    等語，並乘甲女不及抗拒而伸手觸摸甲女之臀部，嗣甲女驚
    覺而躲避，致甲○○觸摸到甲女接近臀部之大腿處，甲女旋
    轉身回到櫃檯，甲○○取得飲料至櫃檯結帳時，又向甲女稱
    「我只是要跟你打炮而已，幹嘛那麼兇」、「你看、看到你
    我的懶覺都翹起來了」等語，且邊說邊以手撫摸其生殖器，
    以此方式性騷擾甲女，經甲女出言制止後，甲○○乃悻悻然
    走出店外，搭乘由彭國書所駕駛之車號JS－0326號自用小貨
    車（係向李文賀借得）離去。
三、另於同年9月9日9時許，在新竹市○○街溪洲橋下，明知年
    籍不詳之成年男子所持有電纜線1袋（係臺灣電力公司所有
    ，於不詳時地遭不詳人士竊取），係來路不明之贓物，且該
    成年男子於交付時亦稱：「小心警察會抓」等語，竟仍向該
    成年男子收受後，旋持其所有美工刀1支剝削上開電纜線之
    外皮，欲取電纜線內之銅線予以變賣供己花用。嗣於同日9
    時30分許，附近居民蘇平吉行經上址察覺甲○○行徑有異，
    而透過里長報警，旋穿著警察制服之新竹市警察局第一分局
    湳雅派出所警員陳俊明據報前往處理，發現甲○○正在削上
    開電纜線外皮欲上前盤查，甲○○見陳俊明到場，竟基於妨
    害公務之犯意，在上址持其所有之菜刀、鐵鎚各1支作勢往
    陳俊明方向丟擲，陳俊明即拔槍與之對峙，並等待警力支援
    ，甲○○趁此機會騎乘車號VME－160號機車逃逸，適新竹市
    警察局第一分局湳雅派出所警員鄭瑞煜駕駛警用機車到場而
    緊接追緝甲○○，甲○○為逃避追緝即再度向鄭瑞煜丟擲上
    開菜刀，鄭瑞煜與甲○○因而發生碰撞，雙雙摔落至地上，
    甲○○再持上開鐵鎚拒捕，以此強暴方式妨害警員陳俊明、
    鄭瑞煜執行職務，致鄭瑞煜受有左手肘擦傷等傷害、陳俊明
    受有手指挫傷等傷害（傷害部分業據撤回告訴），其乃趁機
    逃逸至附近水溝大排內躲藏。嗣於同日11時30分許，甲○○
    遭警以消防車噴灑水柱始為制伏並當場逮捕，並扣得上開電
    纜線1包（內有23條電纜線，已發還臺灣電力公司）及甲○
    ○所有之美工刀1支、菜刀1支及鐵鎚1支等物。
四、案經甲女訴由新竹市警察局第三分局及新竹市警察局第一分
    局報告臺灣新竹地方法院檢察署檢察官偵查起訴。
    理  由
壹、認定犯罪事實所憑之證據及理由：
一、被告於警詢、檢察官訊問時及本院準備程序、審理程序訊問
    時之供述，坦白承認伊於96年6月20日13時30分許，有搭乘
    證人彭國書所駕駛之上開車輛至上述萊爾富便利超商購買飲
    料及離去，另於96年9月9日上午某時許，在新竹市○○街溪
    洲橋下，明知某姓名年籍不詳之成年男子所交付之電纜線1
    袋，係來路不明之贓物而予以收受，及於遭警察追捕時，有
    丟擲菜刀、鐵鎚之事實。
二、證人即告訴人甲女於警詢、檢察官訊問時之證述，證明被告
    甲○○確實有於上揭時、地，至甲女所任職之萊爾富便利超
    商內，以上述言詞、舉動騷擾甲女之事實。
三、證人李文賀、彭國書分別於警詢時之陳述，證明被告甲○○
    確實係搭乘彭國書所駕駛之上開車輛自萊爾富便利超商離去
    ，以及被告事後在車上有告訴證人彭國書伊在店內摸女店員
    屁股等情，以佐證告訴人甲女指訴之真實性。
四、證人張志華於警詢時之陳述，證明被告所收受之電纜線屬臺
    灣電力公司所有，且在不詳時、地遭竊之事實。
五、證人蘇平吉於警詢、檢察官訊問時之證述，證明被告收受電
    纜線後剝削電纜線外皮之事實。
六、證人即警員鄭瑞煜、陳俊民於警詢、檢察官訊問時之證述，
    證明被告於遭警追捕時，有將其所持有之菜刀、鐵鎚各1支
    丟向證人，藉此強暴之方式妨害警員公務之執行之事實。
七、此外，復有新竹市警察局第一分局搜索扣押筆錄1件、自萊
    爾富便利商店內之監視器翻拍之相片3紙、警員陳俊民所製
    作之偵查報告1件、查獲現場及扣案物相片、贓物認領保管
    單1紙、以及扣案之菜刀、鐵鎚各1支足資佐證。
八、綜上所述，本件事證明確，被告所為性騷擾、贓物、妨害公
    務犯行，均堪以認定。被告於本院審理時雖矢口否認有性騷
    擾及妨害公務犯行，然本院依據上開事證，認為證人甲女、
    鄭瑞煜、陳俊民並無誣陷被告之動機及可能性，再參酌相關
    物證，認為被告所辯為事後卸責之詞，不足採信。
貳、論罪科刑之理由：
一、核被告所為，係犯性騷擾防治法第25條第1項之性騷擾罪、
    刑法第349條第1項之收受贓物罪、同法第135條第1項之妨害
    公務罪。
二、被告甲○○前因竊盜案件，經本院以94年度易字第622號判
    決判處有期徒刑1年確定，甫於96年1月11日縮刑期滿執行完
    畢等情，有臺灣高等法院被告前案紀錄表1件在卷可稽，其
    於受徒刑之執行完畢後，5年以內故意再犯上開有期徒刑以
    上之各罪，為累犯，所犯上開各罪均應依刑法第47條第1項
    之規定，加重其刑。
三、爰審酌被告素行不佳，不知自制而任意對於女性為性騷擾行
    為，又因缺錢花用，而收受來路不明之贓物欲以變賣，對於
    執行公務之國家公務員施強暴行為以妨害公務，所為均不可
    取，毫不尊重他人之身體、財產權及執行職務之公務員，造
    成被害人精神與財產上之損害，對於社會秩序與治安造成危
    害甚鉅，兼考量被告犯後僅坦承部分犯行，態度不佳等一切
    情狀，就所犯各罪分別量處如主文所示之刑，並定其應執行
    之刑。
四、扣案之菜刀、鐵鎚各1支，係被告所有，供其犯上開妨害公
    務罪所用之物，業經被告供述明確，均應依刑法第38條第1
    項第2款之規定，宣告沒收。至於扣案之美工刀1支、扳手3
    支、剪刀1支，雖為被告所有，然非供本案犯罪所用之物，
    爰不為沒收之宣告，附此敘明。
參、適用法律：
（一）刑事訴訟法第299條第1項前段。
（二）性騷擾防治法第25條第1項。
（三）刑法第11條前段、第135條第1項、第349條第1項、第47條
      第1項、第38條第1項第2款、第51條第5款。
本案經檢察官陳麗芬到庭執行職務。
中　　華　　民　　國　　96　　年　　11　　月　　23　　日
　　　　　　　　　刑事第六庭法　官　魏瑞紅
以上正本證明與原本無異。
如不服本判決應於收受本判決後10日內向本院提出上訴書狀，上
訴書狀應敘述具體理由。上訴書狀未敘述上訴理由者，應於上訴
期間屆滿後20日內補提理由書狀於本院 (均須按他造當事人之人
數附繕本 )「切勿逕送上級法院」。
中　　華　　民　　國　　96　　年　　11　　月　　23　　日
                　　　　　　書記官  吳月華
附錄論罪科刑法條：
中華民國刑法第135條第1項：
對於公務員依法執行職務時，施強暴脅迫者，處3年以下有期徒
刑、拘役或3百元以下罰金。
中華民國刑法第349條第1項：
（普通贓物罪）
收受贓物者，處 3 年以下有期徒刑、拘役或 5 百元以下罰金。
性騷擾防治法第25條第1項：
意圖性騷擾，乘人不及抗拒而為親吻、擁抱或觸摸其臀部、胸部
或其他身體隱私處之行為者，處2年以下有期徒刑、拘役、或科
或併科新臺幣10萬元以下罰金。
